# 城投公司承建的学校资产能否作为自己的有效资产

提问人：审计小达人 时间：2019-06-15 10:38:15
城投公司承建的学校的资产，土地证在城投公司名下，土地证的性质为划拨用地，学校的房屋资产权证也办在城投公司名下，现在城投公司与教育局签订租赁协议，由教育局每年付给城投公司租赁费，那这部分学校资产可以作为城投公司的有效资产吗？可以作为投资性房地产核算吗？

回答人：chenyiwei
该学校的校舍等资产不属于城投公司自身的固定资产或者投资性房地产。只能理解为是采用类似于 BT的方式为政府代建校舍，政府在建成后一段时间内以支付租金的法律形式分期偿还建造价款。如果从租赁分类的角度看，也是融资租赁而不是经营租赁，因此不能将该代建校舍确认为城投公司的固定资产或者投资性房地产，只能将日后应收租金的折现值确认为长期应收款，并将该长期应收款折现值与账面上代建成本之间的差额确认为损益。